Config:
  hfst:
    Gen: ../../../src/generator-gt-norm.hfst
    Morph: ../../../src/analyser-gt-norm.hfst
#  xerox:
#    Gen: ../../../src/generator-gt-norm.xfst
#    Morph: ../../../src/analyser-gt-norm.xfst
#    App: lookup

Tests:





  Noun - čievâr: # 2A
    čievâr+N+Sg+Nom: cievâr
    čievâr+N+Sg+Gen: ciehâr
    čievâr+N+Sg+Acc: ciehâr
    čievâr+N+Sg+Ill: ciehârân
    čievâr+N+Sg+Loc: ciehârist
    čievâr+N+Sg+Com: ciehâráin
    čievâr+N+Sg+Abe: ciehârttáá
    čievâr+N+Ess:    cievârin
    čievâr+N+Par:    cievârid
    čievâr+N+Pl+Nom: ciehâreh
    čievâr+N+Pl+Gen: ciehârij
    čievâr+N+Pl+Acc: ciehârijd
    čievâr+N+Pl+Ill: ciehâráid
    čievâr+N+Pl+Loc: ciehârijn
    čievâr+N+Pl+Com: ciehârijguin
    čievâr+N+Pl+Abe: ciehârijttáá
   
